臺灣基隆地方法院刑事判決　　　　　　　　94年度訴字第86號
公　訴　人　臺灣基隆地方法院檢察署檢察官
被　　　告　甲○○　男　24歲.
上列被告因違反毒品危害防制條例案件，經檢察官提起公訴（94
年度毒偵字第267 號），本院合議庭裁定由受命法官獨任進行簡
式審判程序，茲判決如下：
    主  文
甲○○連續施用第一級毒品，累犯，處有期徒刑拾月，扣案之毒
品海洛因壹包毛重零點貳公克沒收銷燬之。
    理  由
一、犯罪事實：
    甲○○前因施用第2 級毒品案件，先後2 次經觀察勒戒後，
    均認無繼續施用毒品傾向，由臺灣基隆地方法院檢察署檢察
    官分別於民國（下同）88年2 月10日、同年6 月28日，以88
    年度偵字第865 號、88年度偵緝字第228 號為不起訴處分確
    定；又因施用毒品案件，經法院裁定送強制戒治，並經台灣
    基隆地方法院檢察署檢察官提起公訴，經本院於89年1 月21
    日，以88年度易字第526 號判處有期徒刑3 月確定，於90年
    4 月18日執行完畢；再因施用毒品案件，經法院裁定送強制
    戒治，並經台灣基隆地方法院檢察署檢察官提起公訴，經本
    院於90年5 月21日，以90年度易字第198 號判處有期徒刑6
    月確定，於91年11月5 日執行完畢；復因施用毒品案件，經
    台灣基隆地方法院檢察署檢察官提起公訴，本院於93年12月
     20 日，以93年度訴字第582 號判處有期徒刑9 月、8 月，
    應執行有期徒刑1 年3 月確定（尚未執行）。猶不知悔改，
    復基於施用第1 級毒品海洛因之概括犯意，於93年12月5 日
    及94年1 月3 日，連續在基隆市○○區○○路107 巷25號住
    處，將海洛因摻在香煙內之方式，施用第1 級毒品海洛因2
    次。嗣於94年1 月4 日18時40分許，在上址為警查獲，並扣
    得海洛因1 包毛重0.2 公克。
二、程序事項：
    本件被告甲○○所犯者非為死刑、無期徒刑、最輕本刑為3
    年以上有期徒刑之罪或高等法院管轄第一審案件，其於準備
    程序進行中，先就被訴事實為有罪之陳述，經告知其簡式審
    判程序之旨，並聽取公訴人之意見後，本院依刑事訴訟法第
    273 條之1 第1 項之規定，裁定由受命法官獨任進行簡式審
    判程序，合先敘明。
三、認定事實所依據之證據及理由：
（一）被告自白：被告於本院審理中自白其於前述時、地施用第
      1 級毒品之犯行事實，其任意自白核與下列事證相符，應
      堪採為證據。
（二）尿液檢驗結果：
      台灣尖端先進生技醫藥股份有限公司濫用藥物檢驗報告（
      附於94年度偵字第236 號偵查卷第51頁）：被告經警查獲
      後於94年1 月4 日20時30分許採集之尿液經檢驗結果，呈
      海洛因代謝物嗎啡陽性反應。
（三）扣案物證：本案有第1 級毒品海洛因1 包（毛重0.2 公克
      ，經檢驗試劑檢驗含第1 級毒品海洛因成份，有毒品初步
      鑑驗報告單乙紙在卷可稽，附於94年度偵字第236 號偵查
      卷第20頁）扣案可資佐證，經被告供明均係供其施用毒品
      所用之物。
（四）被告前因施用第2 級毒品案件，先後2 次經觀察勒戒後，
      均認無繼續施用毒品傾向，由臺灣基隆地方法院檢察署檢
      察官分別於88年2 月10日、同年6 月28日，以88年度偵字
      第865 號、88年度偵緝字第228 號為不起訴處分確定；又
      因施用毒品案件，經法院裁定送強制戒治，並經台灣基隆
      地方法院檢察署檢察官提起公訴，經本院於89 年1月21日
      ，以88年度易字第526 號判處有期徒刑3 月確定，於90年
      4 月18日執行完畢；再因施用毒品案件，經法院裁定送強
      制戒治，並經台灣基隆地方法院檢察署檢察官提起公訴，
      經本院於90年5 月21日，以90年度易字第198 號判處有期
      徒刑6 月確定，於91年11月5 日執行完畢；復因施用毒品
      案件，經台灣基隆地方法院檢察署檢察官提起公訴，本院
      於93年12月20日，以93年度訴字第582 號判處有期徒刑9
      月、8 月，應執行有期徒刑1 年3 月確定，有不起訴處分
      書、起訴書、判決書及被告全國前案紀錄表各1 份在卷可
      按。
四、論罪及科刑之理由：
（一）查海洛因係毒品危害防制條例第2 條第2 項第1 款所定之
      第1 級毒品。核被告甲○○所為，係犯毒品危害防制條例
      第10條第1 項之施用第1 級毒品罪。又被告施用第1 級毒
      品前後，持有第1 級毒品海洛因之低度行為，應為其施用
      第1 級毒品之高度行為所吸收，不另論罪。
（二）被告先後2 次施用第1 級毒品之犯行，時間緊接，所犯係
      構成要件相同之罪名，顯係基於概括犯意反覆為之，為連
      續犯，應依刑法第56條之規定，論以一罪，並依法加重其
      刑。
（三）被告曾受前揭犯罪事實欄所載有期徒刑之執行完畢，有臺
      灣高等法院被告全國前案紀錄表在卷可稽，其受有期徒刑
      之執行完畢後，5 年以內再犯本件有期徒刑以上之罪，為
      累犯，應遞加重其刑。
（四）本院審酌毒品對於人體會產生成癮性，係足以危害個人健
      康及社會安全之管制藥物，被告經過執行觀察、勒戒，猶
      不知戒除濫行施用毒品惡習，再犯本件施用毒品罪，深陷
      毒坑無法自拔，及其犯罪之自我麻醉動機、犯罪之手段、
      所生自我戕害結果及犯罪後坦承犯行之態度等一切情狀，
      量處如主文所示之刑，以示懲儆。
（五）扣案之第1 級毒品海洛因1 包（毛重0.2 公克），為違禁
      物，無論屬於被告與否，應依毒品危害防制條例第18條第
      1 項前段之規定沒收銷燬之。
五、適用之法律依據：
    刑事訴訟法第273 條之1 第1 項、第299 條第1 項前段，毒
    品危害防制條例第10條第1 項、第18條第1 項前段，刑法第
    11條前段、第56條、第47條。
本案經檢察官乙○○到庭執行職務。
中　　華　　民　　國　　94　　年　　3 　　月　　4 　　日
                  刑事第二庭法  官  齊　潔
以上正本證明與原本無異。
對於本件判決如有不服，應於收受送達後10日內，向本院提出上
訴書狀，上訴於臺灣高等法院，並按他造當事人之人數附具繕本
。
中　　華　　民　　國　　94　　年　　3 　　月　　7 　　日
                            書記官  莊國南
附錄論罪法條：
毒品危害防制條例第10條第 1 項：
施用第 1 級毒品者，處6 月以上5 年以下有期徒刑。
毒品危害防制條例第18條第 1 項：
查獲之第1 、2 級毒品及專供製造或施用第1 、2 級毒品之器具
，不問屬於犯人與否，均沒收銷燬之；查獲之第3 、4 級毒品及
製造或施用毒品之器具，無正當理由而擅自持有者，均沒入銷燬
之。但合於醫藥、研究或訓練之用者，得不予銷燬。
